# Limpieza de la base de datos de CalCofi

Empezamos por unir las bases de datos `Bottle.csv` y `Cast.csv` utilizando la variable `Cst_Cnt` para compatibilizarlas.

```{r}
library(tidyverse)
library(here)
library(janitor)

bottle <- read.csv(here("data","Bottle.csv"), fileEncoding = "latin1")
bottle$Btl_Cnt <- as.factor(bottle$Btl_Cnt)
bottle$Cst_Cnt <- as.factor(bottle$Cst_Cnt)

cast <- read.csv(here("data","Cast.csv"), fileEncoding = "latin1")
cast$Cst_Cnt <- as.factor(cast$Cst_Cnt)

calcofi_full <- bottle |>
  left_join(cast, by = "Cst_Cnt") |> 
  as_tibble() |>
  write_csv(here("data","calcofi_full.csv"))

```

Ahora seleccionamos solamente los años entre 1993 (que es cuando el método CTD-Rosette se vuelve dominante) y 2021 (que es el último año en el que se tienen mediciones procesadas).

```{r}
calcofi_1993 <- calcofi_full |>
  filter(Year >= 1993 & Year <=2021) |>
  write_csv(here("data","calcofi_1993.csv"))
```

Filtramos ahora las variables con un alto número ($>38\%$) de datos faltantes.

```{r}
large_na_percentage_names <- tibble(
  variable = names(calcofi_full),
  pct_missing = round(
    sapply(calcofi_1993, function(x) mean(is.na(x)) * 100),
    2
  )
)|>
  filter(pct_missing > 38) |>
  pull(variable)

calcofi_simplified_tbl <- calcofi_1993 |>
  select(-large_na_percentage_names)
```

Eliminamos ahora las variables con información irrelevante para nuestros análisis

```{r}
calcofi_simplified_tbl2 <- calcofi_simplified_tbl |>
  select(-Cst_Cnt,-Btl_Cnt)

calcofi_simplified_tbl2

calcofi_simplified_tbl2 |>
  select(Depth_ID)
```
