# Limpieza de la base de datos de CalCofi

Empezamos por unir las bases de datos `Bottle.csv` y `Cast.csv` utilizando la variable `Cst_Cnt` para compatibilizarlas.

```{r}
library(tidyverse)
library(here)
library(janitor)

bottle <- read.csv(here("data","Bottle.csv"), fileEncoding = "latin1")
bottle$Btl_Cnt <- as.factor(bottle$Btl_Cnt)
bottle$Cst_Cnt <- as.factor(bottle$Cst_Cnt)

cast <- read.csv(here("data","Cast.csv"), fileEncoding = "latin1")
cast$Cst_Cnt <- as.factor(cast$Cst_Cnt)

calcofi_full <- bottle |>
  left_join(cast, by = "Cst_Cnt") |> 
  as_tibble() |>
  write_csv(here("data","calcofi_full.csv"))

```

Ahora seleccionamos solamente los años entre 1993 (que es cuando el método CTD-Rosette se vuelve dominante) y 2021 (que es el último año en el que se tienen mediciones procesadas).

```{r}
calcofi_1993 <- calcofi_full |>
  filter(Year >= 1993 & Year <=2021) |>
  write_csv(here("data","calcofi_1993.csv"))
```

Filtramos ahora las variables con un alto número ($>38\%$) de datos faltantes.

```{r}
large_na_percentage_names <- tibble(
  variable = names(calcofi_full),
  pct_missing = round(
    sapply(calcofi_1993, function(x) mean(is.na(x)) * 100),
    2
  )
)|>
  filter(pct_missing > 38) |>
  pull(variable)

calcofi_simplified_tbl <- calcofi_1993 |>
  select(-large_na_percentage_names)
```

Eliminamos ahora las variables con información irrelevante para nuestros análisis

```{r}
calcofi_simplified_tbl2 <- calcofi_simplified_tbl |>
  select(
    -Btl_Cnt,
    -Lon_Hem,
    -Lon_Min,
    -Lon_Deg,
    -Lat_Hem,
    -Lat_Min,
    -Lat_Deg,
    -Depth_ID,
    -Sta_ID.x,
    -Sta_ID.y,
    -RecInd,
    -T_prec,
    -S_prec,
    -NH3q,
    -C14A1q,
    -C14A2q,
    -DarkAq,
    -MeanAq,
    -DIC.Quality.Comment,
    -Cruise_ID,
    -Cruise,
    -IncTim,
    -Cruz_Sta,
    -DbSta_ID,
    -Cast_ID,
    -Date,
    -Month,
    -Julian_Date,
    -Julian_Day,
    -Time,
    -Ship_Name,
    -Ship_Code,
    -Data_Type,
    -Rpt_Line,
    -St_Line,
    -Ac_Line,
    -Ac_Sta,
    -Rpt_Sta,
    -St_Station,
    -Event_Num,
    -R_TEMP,
    -Order_Occ,
    -Orig_Sta_ID,
    -Data_Or,
    -Cruz_Num,
    -Inc_Str,
    -Inc_End,
    -PST_LAN,
    -Civil_T,
    -Wind_Dir,
    -Wind_Spd,
    -Sta_Code
  ) |>
  write_csv(here("data","calcofi_simplified.csv"))

calcofi_simplified_tbl2 

calcofi_simplified_tbl2 |>
  select(Lat_Dec, Lon_Dec)|>
  summarise(
    minimal_lat = min(Lat_Dec),
    maximal_lat = max(Lat_Dec),
    minimal_lon = min(Lon_Dec),
    maximal_lon = max(Lon_Dec)
  )
```
