---
title: "Final_database_CalCOFI"
author: "Itzel Méndez"
date: "2026-02-02"
output: html_document
---

```{r setup, include=FALSE}
knitr::opts_chunk$set(echo = TRUE)
```

```{r}
library(dplyr)
```

Leemos la base de datos simplificada.

```{r}
data <- read.csv('calcofi_simplified.csv')
data
```

Se decidió eliminar las variables 
* Barometer, Dry_T y Wet_T, pues son mediciones atmosféricas.
* Oxy_µmol/Kg, R_Oxy_µmol/Kg y R_Sal, pues son variables corregidas o que se encuentran en otras unidades 
* R_DYNHT: Es compleja pues es una combinación de varias variables.

```{r}
vars_delete <- c(
  "Barometer","Oxy_µmol.Kg", "R_Oxy_µmol.Kg", "Dry_T", "Wet_T",
  "R_Sal", "R_DYNHT", "R_Depth"
)

data <- data %>%
  select(-all_of(vars_delete))
data
```

## Creamos la variable categórica de zona de profundidad usando cuartiles

```{r, echo=FALSE}
quantile(data$Depthm, na.rm = TRUE)
# Depth zones based on quartiles
data$Depth_zone <- cut(
  data$Depthm,
  breaks = c(0, 20, 61, 120, Inf),
  labels = c(
    "Very shallow",
    "Shallow",
    "Intermediate",
    "Deep"
  ),
  include.lowest = TRUE
)

# Eliminar la variable  original usada para crear categorías
data$Depthm <- NULL
```


## Crea variable categórica Water density class usando terciles


```{r}
data$Water_density_class <- cut(
  data$STheta,
  breaks = quantile(data$STheta, probs = c(0, 1/3, 2/3, 1), na.rm = TRUE),
  labels = c("Light", "Intermediate", "Dense"),
  include.lowest = TRUE
)

# Eliminar la variable  original usada para crear categorías
data$STheta  <- NULL
```

```{r, echo=FALSE}
colnames(data)
```
# Promedio de las variables.

Como se tienen mediciones por botella, se decide promediar las mediciones por cast y por profundidad (considerando la metodología utilizada para la toma de mediciones).
Las variables Cst_Cnt, Bottom_D, Distance, Lat_Dec, Lon_Dec, IntChl, Year y Quarter son únicas por cast.

```{r, echo=FALSE}
vars_to_avg <- c("ChlorA", "NO2uM", "NO3uM", "O2ml_L","O2Sat","Phaeop", "PO4uM", "Salnty","SiO3uM","T_degC")

profile_cast_depth <- data %>%
  group_by(Cst_Cnt, Depth_zone) %>%
  summarise(
    across(
      all_of(vars_to_avg),
      ~ mean(.x, na.rm = TRUE),
      .names = "mean_{.col}"
    ),
    Cst_Cnt = first(Cst_Cnt),
    Bottom_D = first(Bottom_D),
    Distance = first(Distance),
    Lat_Dec = first(Lat_Dec),
    Lon_Dec = first(Lon_Dec),
    IntChl = first(IntChl),
    Year = first(Year),
    Quarter = first(Quarter),
    Depth_zone = first(Depth_zone),
    Water_density_class = first(Water_density_class),
    .groups = "drop"
  )
```

```{r}
profile_cast_depth
```

Después de promediar se obtiene el porcentaje de datos faltantes.

```{r, echo=FALSE}
missing_summary <- data.frame(
  variable = names(profile_cast_depth),
  pct_missing = round(
    sapply(profile_cast_depth, function(x) mean(is.na(x)) * 100),
    2
  )
)

missing_summary <- missing_summary[order(-missing_summary$pct_missing), ]
missing_summary
```
La base de datos final se obtiene con los datos completos.
```{r}
final_dataset <- profile_cast_depth[complete.cases(profile_cast_depth), ]
final_dataset
```
```{r}
write.csv(final_dataset, "datos_calcofi.csv", row.names = FALSE)
```

```{r}
prueba <- read.csv("datos_calcofi.csv")
prueba
```